【裁判字號】    97,訴,576
【裁判日期】    980218
【裁判案由】    偽造文書等
【裁判全文】
臺灣宜蘭地方法院刑事判決               97年度訴字第576號
公  訴  人  臺灣宜蘭地方法院檢察署檢察官
被      告  甲○○
                    號
上列被告因偽造文書等案件，經檢察官提起公訴（97年度偵字第
862號），本院合議庭裁定由受命法官獨任以簡式審判程序進行
審理，判決如下：
    主  文
甲○○故買贓物，累犯，處有期徒刑肆月，減為有期徒刑貳月。
又共同犯行使變造準私文書罪，累犯，處有期徒刑壹年貳月，減
為有期徒刑柒月。又故買贓物，累犯，處有期徒刑肆月，減為有
期徒刑貳月。又共同犯行使變造準私文書罪，累犯，處有期徒刑
壹年貳月，減為有期徒刑柒月。應執行有期徒刑壹年貳月。
    犯 罪 事 實 及 理 由
一、本件犯罪事實及證據引用起訴書之記載（如附件），並為下
    列補充、更正：
 (一) 起訴書第1頁犯罪事實欄第11行及起訴書第2頁犯罪事實欄第
    6行關於「並與『阿成等人』具有犯意聯絡」之記載，均補
    充為：「並與『阿成等人』基於共同行使變造準私文書之犯
    意聯絡」等語。
 (二) 起訴書第1頁犯罪事實欄第16至17行「打磨變造至車牌號碼D
    P-1656號自用小客車上」等語、起訴書第2頁犯罪事實欄第
    11至12行「打磨變造至車牌號碼6676-KD號自用小貨車上」
    等語之記載後，均補充：「（打磨並變造部分引擎、車身號
    碼之內容，如附表所載）」等語。
 (三) 起訴書第6頁附表編號1「該車身來源」欄關於「賴萬來於95
    年7月間介紹許家福以20萬元向被告甲○○購得該車，許家
    福再以20萬元售予吳佩玲」之記載，應更正為「吳佩玲委許
    家福代為購買車輛，許家福於95年7月間某日經賴萬來介紹
    ，以20萬元代吳佩玲向被告甲○○購得車輛，先以許家福名
    義登記，嗣後再辦理過戶予吳佩玲」等語。
 (四) 證據部分補充：被告甲○○於本院審理時之自白。
二、按汽車之引擎號碼及車身號碼，係汽車製造廠商出廠之標誌
    ，乃表示一定用意之證明，依刑法第220條第1項規定，應以
    準私文書論。行為人如擅自將其中部分號碼數字，予以變動
    更改，應成立變造準私文書罪；如擅將全部號碼塗銷，另以
    其他號碼代之，即係消滅原文書而重新製作完全不同之文書
    ，則為偽造而非變造（最高法院96年度臺上字第3472號判決
    意旨參照）。被告甲○○將部分引擎、車身號碼數字變動更
    改，嗣並持以行使，核其所為，係犯刑法第第216條、第220
    條第1項、第210條之行使變造準私文書罪；其向「阿成」等
    人購買來路不明之車輛，所為係犯刑法第349條第2項之故買
    贓物罪。被告變造車身號碼、引擎號碼後復持以行使，其變
    造準私文書之低度行為，為行使之高度行為所吸收，不另論
    罪。其與真實姓名年籍不詳之綽號「阿成」等人，就變造並
    進而行使變造準私文書犯行，有犯意聯絡及行為分擔，為共
    同正犯。被告各次故買贓物，及各次行使變造準私文書，均
    犯意個別，行為不同，應予分論併罰。又被告有犯罪事實欄
    所載論罪科刑之執行情形，有臺灣高等法院被告前科紀錄表
    存卷可參，其於5年內故意再犯有期徒刑以上之本罪，為累
    犯，應依法加重其刑。
三、爰審酌被告係高中畢業之學歷，智識程度並無明顯不足或較
    一般之人低落之情形，又其本案行為時年40歲，正值壯年，
    竟不思以正當方式賺取金錢，以故買贓物、頂併改造後出售
    之方式牟取不法利益；並審酌被告前因竊盜及變造他人車輛
    車身號碼等案件，業經法院判處罪刑並入監執行，猶以相類
    手法再犯本案，顯見其並無悔意，心存僥倖；兼衡其犯罪之
    方式、動機、對被害人所生損害，及犯罪後坦承犯行，態度
    尚佳等一切情狀，量處如主文所示之刑。又本件被告犯罪時
    間均在96年4月24日以前，符合中華民國96 年罪犯減刑條例
    所定減刑條件，爰各依法諭知減得之刑，並定其應執行之刑
    如主文所示。
四、依刑事訴訟法第273條之1第1項、第310條之2、第454條第2
    項、第299條第1項前段，刑法第28條、第216條、第210條、
    第220條第1項、第349條第2項、第47條第1項、第51條第5款
    ，中華民國96年罪犯減刑條例第2條第1項第3款、第7條，刑
    法施行法第1條之1，判決如主文。
本案經檢察官黃正綱到庭執行職務。
中    華    民    國    98    年    2     月    18    日
                  刑事第四庭  法  官  鄧晴馨
上正本證明與原本無異。
如不服本判決，應於收受送達後10日內向本院提出上訴狀（應附
繕本）。其未敘述上訴理由，應於上訴期間屆滿後20日內補提理
由書狀於本院，上訴於臺灣高等法院。
                              書記官  林怡君
中    華    民    國    98    年    2     月    18    日
本案論罪科刑主要法條：
中華民國刑法第216條
（行使偽造變造或登載不實之文書罪）
行使第 210 條至第 215 條之文書者，依偽造、變造文書或登載
不實事項或使登載不實事項之規定處斷。
中華民國刑法第210條
（偽造變造私文書罪）
偽造、變造私文書，足以生損害於公眾或他人者，處 5 年以下有
期徒刑。
中華民國刑法第220條
（準文書）
在紙上或物品上之文字、符號、圖畫、照像，依習慣或特約，足
以為表示其用意之證明者，關於本章及本章以外各罪，以文書論
。
錄音、錄影或電磁紀錄，藉機器或電腦之處理所顯示之聲音、影
像或符號，足以為表示其用意之證明者，亦同。
中華民國刑法第349條第2項
（普通贓物罪）
搬運、寄藏、故買贓物或為牙保者，處 5 年以下有期徒刑、拘役
或科或併科 1 千元以下罰金。


司法院資訊處製作；財團法人民間司法改革基金會備份。
